臺灣板橋地方法院刑事判決　　　　　　100年度簡上字第610號
上　訴　人
即　被　告　劉冠億
上列上訴人即被告因違反毒品危害防制條例案件，不服本院中華
民國100年5 月31日100年度簡字第4050號第一審判決（原聲請簡
易判決處刑案號：臺灣板橋地方法院檢察署100 年度毒偵字第31
77號），提起上訴，本院判決如下：
    主    文
上訴駁回。
    事    實
一、劉冠億前因施用毒品案件，經本院以95年度毒聲字第1095號
    裁定送觀察、勒戒，經觀察、勒戒後，因無繼續施用毒品傾
    向，於民國96年2 月9 日執行完畢釋放出臺灣臺北看守所（
    現改名為法務部矯正署臺北看守所）附設勒戒所，並於96年
    2 月15日由臺灣板橋地方法院檢察署檢察官以95年度毒偵緝
    字第721 號、96年度毒偵字第86號為不起訴處分確定。詎其
    於前揭觀察、勒戒執行完畢釋放後5 年內，另基於施用第二
    級毒品之犯意，於99年9 月10日19時許，在臺中市○○區○
    ○路450 號1 樓住處，以將第二級毒品甲基安非他命放置在
    吸食器內，再點火燒烤吸食煙霧之方式，施用甲基安非他命
    1 次。嗣於99年9 月14日14時許，因劉冠億另涉毒品危害防
    制條例案件遭發布通緝中，而為警查獲逮捕，並經其自願同
    意接受警員採集尿液送鑑驗後，始悉上情。
二、案經臺中市政府警察局第五分局報請臺灣臺中地方法院檢察
    署檢察官呈請臺灣高等法院檢察署檢察長令轉臺灣板橋地方
    法院檢察署檢察官偵查後聲請簡易判決處刑。
    理    由
一、本案以下認定事實所引用之證據，檢察官、被告劉冠億就證
    據能力均表示無任何異議或爭執，而皆同意作為證據使用，
    且各該證據依刑事訴訟法規定，經核亦無不具證據能力或不
    適宜作為證據之情事，故本院認均得作為認定被告有罪之依
    據，合先敘明。
二、上揭犯罪事實，業據被告劉冠億於檢察官訊問及本院審理時
    均坦承不諱，而其於99年9 月14日為警逮捕後，經採集尿液
    送中山醫學大學附設醫院檢驗科藥物檢測中心囑託鑑定結果
    ，確呈甲基安非他命陽性反應，有該中心實驗編號0000000
    號尿液檢驗報告1 份在卷可稽，足以佐證被告自白與事實相
    符，堪以採信。再被告前因施用毒品案件，經本院以95年度
    毒聲字第1095號裁定送觀察、勒戒，經觀察、勒戒後，因無
    繼續施用毒品傾向，於96年2 月9 日執行完畢釋放出臺灣臺
    北看守所附設勒戒所，並於96年2 月15日由臺灣板橋地方法
    院檢察署檢察官以95年度毒偵緝字第721 號、96年度毒偵字
    第86號為不起訴處分確定等情，有臺灣高等法院被告前案紀
    錄表1 份附卷可稽，足徵被告係於觀察、勒戒執行完畢釋放
    後5 年內，再為本案施用甲基安非他命犯行之事證明確，被
    告犯行洵堪認定，應依法論科。
三、按甲基安非他命屬毒品危害防制條例第2 條第2 項第2 款所
    定之第二級毒品，是核被告劉冠億所為，係犯毒品危害防制
    條例第10條第2 項之施用第二級毒品罪。被告為施用甲基安
    非他命而持有甲基安非他命之低度行為，為其施用第二級毒
    品之高度行為所吸收，不另論罪。本案經原審詳察後，認定
    被告前揭施用第二級毒品犯行事證明確，適用刑法第41條第
    1 項前段、毒品危害防制條例第10條第2 項等規定，並審酌
    被告前因有多次施用毒品前科，理應深知施用毒品為法所禁
    止之行為，竟仍再為本次施用毒品之犯行，且其施用毒品戕
    害自己身心健康，造成社會問題，兼衡其犯罪動機、目的、
    犯後態度等一切情狀，宣告被告應處有期徒刑6 月，並定其
    易科罰金之折算標準，經核原審認事用法及處刑皆無違法或
    不當之處，被告提起上訴雖猶主張原審所判刑期太重，請求
    從輕量刑云云，惟原審如前述已依據刑法第57條規定詳為審
    酌被告各科刑事項情狀，始本於法律所賦予之裁量權限而為
    刑度宣告，是被告空言爭執本件刑度過重云云，自無可採。
    況被告前即因施用第二級毒品，先後經本院以96年度簡字第
    6422號、97年度簡字第519 號判決各判處有期徒刑5 月在案
    ，有前揭臺灣高等法院被告前案紀錄表在卷可憑，故原審因
    被告再次違犯施用第二級毒品罪行，遂稍提高刑度而判處有
    期徒刑6 月，亦難認有何顯然不當之情。從而，被告上訴請
    求從輕量刑並無理由，應予駁回。
據上論斷，應依刑事訴訟法第455 條之1 第1 項、第3 項、第36
8 條，判決如主文。
本案經檢察官蔡景聖到庭執行職務。
中    華    民    國   100    年    10    月    14    日
                刑事第八庭  審判長法  官  陳 鴻 清
                                  法  官  劉 安 榕
                                  法  官  張 兆 光
上列正本證明與原本無異。
不得上訴。
                                  書記官  曹 秋 冬
中    華    民    國   100    年    10    月    14    日